臺灣高等法院臺南分院刑事判決　　　　94年度上訴字第1234號
上　訴　人　臺灣嘉義地方法院檢察署檢察官
上　訴　人
即　被　告　甲○○
　　　　　　　　　　現另案於臺灣嘉義監獄鹿草分監執行中
上列上訴人因被告違反毒品危害防制條例案件，不服臺灣嘉義地
方法院94年度訴字第472號中華民國94年10月31日第一審判決（
起訴案號：臺灣嘉義地方法院檢察署94年度毒偵字第969號），
提起上訴暨該署檢察官移送併案審理（94年度毒偵字第1416號）
，本院判決如下：
    主  文
原判決撤銷。
甲○○連續施用第一級毒品，累犯，處有期徒刑拾壹月。扣案之
海洛因淨重壹點伍陸公克，沒收銷燬之；扣案注射針筒玖支、橡
膠管壹條、斜削吸管壹支及上開毒品外包裝袋肆個，均沒收。
    事  實
一、甲○○前於民國（下同）90年間因施用毒品案件，經臺灣嘉
    義地方法院於90年7月26日，以90年度毒聲字第748號裁定送
    觀察、勒戒後，認有繼續施用毒品之傾向，由該院於90年９
    月24日，以90年度毒聲字第 959號裁定送強制戒治，後經該
    院於91年3月6日，以91年度毒聲字第 122號裁定停止戒治，
    所餘戒治期間付保護管束，於91年３月27日停止戒治出所。
    惟於停止戒治期間甲○○復因違反保護管束應遵守事項情節
    重大，經該院於91年7月17日，以91年度毒聲字第483號裁定
    撤銷停止戒治，再令入戒治處所，迄92年３月24日期滿執行
    完畢。甲○○復於92年間因施用毒品案件，經該院於92年９
    月10日，以92年度毒聲字第 699號裁定送強制戒治，同案施
    用毒品案件之刑事部分，並經該院於92年10月21日以92年度
    訴字第 435號判決判處有期徒刑10月確定，迄93年1月9日甲
    ○○因毒品危害防制條例修正施行而由戒治處所釋放，接續
    執行上開罪刑，甫於93年11月８日縮刑期滿執行完畢。
二、詎甲○○仍不知悔改，５年內又基於施用第一級毒品海洛因
    之概括犯意，自94年3月間某日起至94年8月26日止，連續在
    其位於嘉義縣東石鄉東崙村49號住處房間內，以將第一級毒
    品海洛因加水後，使用針筒施打之方式，每日約施用海洛因
    乙次。嗣分別經警於94年7月29日10時50分許、94年8月26日
    13時許，在上開住處為警搜索查獲，並扣得海洛因4小包（
    淨重1.56公克；空包裝重0.76公克），及甲○○所有供施用
    海洛因所用之注射針筒9支、橡膠管1條、斜削吸管1支，並
    經其同意，採擷尿液送驗結果分別呈嗎啡陽性反應。
三、案經臺南縣警察局永康分局報請臺灣臺南地方法院檢察署檢
    察官偵查起訴及該署檢察官移送併案審理。
    理  由
一、右揭事實業據被告甲○○坦承不諱，參以被告同意採其尿液
    送驗，其結果呈嗎啡陽性反應（按施用海洛因後，經人體之
    水解代謝作用，會呈嗎啡陽性反應）及可待因陽性反應等情
    ，有臺灣檢驗科技股份有限公司濫用藥物尿液檢驗報告（見
    原審卷第15頁、94年度毒偵字第1416號偵查卷第5頁）、代
    號與真實姓名對照表各二紙在卷可稽。又扣案之疑似海洛因
    毒品4小包，確含海洛因成分（淨重1.56公克；空包裝重0.
    76公克）等情，亦有法務部調查局94年９月27日調科壹字第
    180002075 號鑑定通知書（見原審卷第32頁）乙份在卷可佐
    ，均足資擔保被告於本院審理時所為之任意性自白具有相當
    程度之真實性，而得使本院確信被告前述自白之犯罪事實確
    屬真實，自應堪採信。又被告於90年間因施用毒品案件，經
    臺灣嘉義地方法院於90年7月26日，以90年度毒聲字第748號
    裁定送觀察、勒戒後，認有繼續施用毒品之傾向，由該院於
    90年9月24四日，以90年度毒聲字第959號裁定送強制戒治，
    後經該院於91年3月6日，以91年度毒聲字第 122號裁定停止
    戒治，所餘戒治期間付保護管束，於91年３月27日停止戒治
    出所。惟於停止戒治期間甲○○復因違反保護管束應遵守事
    項情節重大，經該院於91年7月17日，以91年度毒聲字第483
    號裁定撤銷停止戒治，再令入戒治處所，迄92年３月24日期
    滿執行完畢。甲○○復於92年間因施用毒品案件，經該院於
    92年9月10日，以92年度毒聲字第699號裁定送強制戒治，同
    案施用毒品案件之刑事部分，並經該院於92年10月21日以92
    年度訴字第435號判決判處有期徒刑10月確定，迄93年1月９
    日甲○○因毒品危害防制條例修正施行而由戒治處所釋放，
    接續執行上開罪刑，甫於93年11月８日縮刑期滿執行完畢等
    情，有臺灣高等法院被告全國前案紀錄表乙份附卷可佐。是
    被告於強制戒治執行完畢後五年內再犯施用海洛因毒品之犯
    行，洵堪認定，應依法論科。
二、按海洛因屬毒品危害防制條例所定之第一級毒品，故核被告
    所為，係犯毒品危害防制條例第10條第１項之施用第一級毒
    品罪；其施用前、後持有海洛因之低度行為，為施用之高度
    行為所吸收，均不另論罪。被告施用第一級毒品之犯行，時
    間緊接，觸犯構成要件相同之罪，應依刑法第56條連續犯之
    規定，論以一罪，並加重其刑。再查被告前於92年間因施用
    毒品案件，經判處有期徒刑10月確定，甫於93年11月８日縮
    刑期滿執行完畢等情，則有被告之臺灣高等法院被告全國前
    案紀錄表乙份附卷可佐，其於五年內再犯本件有期徒刑以上
    之罪，為累犯，應依刑法第47條加重其刑，並遞加之。又公
    訴人雖僅就被告94年７月29日之犯罪行為起訴，被告如上述
    其餘施用第一級毒品之行為，未於起訴書中論及，但連續犯
    為裁判上一罪，檢察官就犯罪事實一部起訴，依刑事訴訟法
    第 267條規定，其效力及於全部，法院自應一併審理，附此
    敘明。
三、原審以被告罪證明確，予以論罪科刑，固非無見。然查原審
    未及審酌被告94年７月29日之外之其餘犯罪行為，尚有未洽
    。檢察官上訴執此指摘原判決不當，為有理由，自應予以撤
    銷改判。爰審酌被告前有施用毒品前科，於受戒治釋放後，
    五年內竟再施用，顯見其意志不堅，復參酌所犯施用毒品行
    為係戕害自己身心健康及其犯罪後態度良好，坦承其罪等一
    切情狀，量處如主文第２項所示之刑，以資懲儆。
四、扣案之海洛因毒品４小包，確含海洛因成分（淨重1.56公克
    ；空包裝重0.76公克）等情，業如前述，應依毒品危害防制
    條例第18條第1項前段規定沒收銷燬之；而扣案之注射針筒9
    支、橡膠管1條、斜削吸管１支及上開毒品外包裝袋4個，固
    非專供施用毒品所用之器具，然均為被告所有，且均係供施
    打海洛因所用及包裝海洛因所用之物等情，業據被告供承在
    卷（見本院卷第49頁），均應依刑法第38條第1項第2款規定
    沒收之。
五、至被告另涉犯毒品危害防制條例第10條第２項之施用第二級
    毒品安非他命罪（見移送併辦之臺灣檢驗科技股份有限公司
    濫用藥物尿液檢驗報告，於第1416號偵查卷第５頁），本院
    無法併案審究，應由檢察官另行偵辦。
據上論結，應依刑事訴訟法第369條第1項前段、第364條、第299
條第１項前段、毒品危害防制條例第10條第1項，第18條第1項前
段，刑法第11條前段、第56條、第47條、第38條第1項第2款，判
決如主文。
本案經檢察官范文豪到庭執行職務。
中　　華　　民　　國　　94　　年　　12　　月　　30　　日
                刑事第六庭  審判長法　官  蔡  崇  義
                                  法　官  侯  明  正
                                  法　官  吳  永  宋
正本證明與原本無異。
如不服本判決，應於收受本判決後十日內向本院提出上訴書狀。
其未敘述上訴理由者並得於提起上訴後十日內向本院補提理由書
狀（均須按他造當事人之人數附繕本）「切勿逕送上級法院」。
　　　　　　　　　　　　　　　　　書記官  陳  明  芬
中　　華　　民　　國　　94　　年　　12　　月　　30　　日
附錄本案論罪科刑法條：
毒品危害防制條例第10條第1項：
施用第一級毒品者，處6月以上5年以下有期徒刑。
